

JÉRÉMY LORTHIOIR

Développeur Fullstack

PROFIL

Je suis une personne sérieuse et optimiste. Je suis passionné de développement Web mais également d'informatique en général. Mes études et mon expérience professionnelle m'ont permis d'acquérir un esprit d'initiative tout en gardant un excellent esprit d'équipe.

CONTACT

+33 6 70 12 50 43

ieremy.lorthioir24@gmail.com
income incom

in linkedin.com/in/jérémy-lorthioir

2 rue de la Libération74000 Annecy

LANGUES

Français Langue maternelle

Anglais Pratique professionnelle

TOEIC 870/990

Espagnol Pratique occasionnelle. B1

FORMATION

Institut universitaire du Limousin - Limoges (87)

DUT Informatique

2017 - 2019

Apprentissage des principales méthodes de développement informatique (algorithmique, méthodes agiles...), des langages de programmation mais également de la communication et du droit informatique.

EXPÉRIENCES

PixiumDigital - Singapour

Développeur Web Freelance

Avr 2019 - Nov 2019

Contexte : Développement d'une application de mise en relation entre des coachs et des élèves en Asie. Environnement technique : Yii2, PHP, Javacsript, HTML/CSS, Jquery, Bootstrap, Wordpress, MYSQL

Smart/Origin - Grenoble

Développeur Web Fullstack

Nov 2019 - Oct 2020

Contexte : Développement d'applications cartographique destinées au grand public et aux collectivités Environnement technique : React JS, Postgres, Javascript, PHP, Python

Fédération Française de Ski - Annecy

Développeur Web Fullstack

Dec 2020 - Auj.

Contexte : Développement d'applications métiers utilisés par l'ensemble des clubs et comités de ski. Environnement technique : PHP, Javacsript, HTML/CSS, MYSQL

		B 4						
•	<i>(</i>)	N /I	u		N	•		
		IVI			I VI		ES	
				_				

HTML, CSS,	Créativité	
BOOTSTRAP	Travail d'équipe	
PHP	Autonomie	
NodeJS, ReactJS	Organisation	
MySQL, Mongo	Communication	

QUALITÉS